# 关于软件存货如何盘点

提问人：account2016 时间：2018-03-29 10:09:21
如果对方期末存货是软件，如何证明软件的存在性呢？如果证明没有卖出去呢？

回答人：chenyiwei
如果是通用软件，则由于软件复制成本极低，库存的软件介质（如光盘、U盘等）价值通常不重大，所以盘点实物意义不大。 对于开发中的专用软件，应作为未完成的劳务处理，检查其完工情况等，这种情况就要利用专家的工作了。